臺灣宜蘭地方法院刑事判決　　　　　　　 99年度訴字第379號
公　訴　人　臺灣宜蘭地方法院檢察署檢察官
被　　　告　劉進發
選任辯護人　吳振東律師
上列被告因毒品危害防制條例等案件，經檢察官提起公訴（99年
度偵字第4121、4215號），本院判決如下：
    主  文
劉進發犯如附表編號一至五所示之罪，各處如附表編號一至五所
示之刑；應執行有期徒刑拾年，扣案之行動電話壹具（含門號00
00000000號SIM卡壹張）沒收；販賣第二級毒品所得新台幣壹萬
元沒收，如全部或一部不能沒收，以其財產抵償之。
    犯 罪 事 實
一、劉進發明知甲基安非他命係毒品危害防制條例第2條第2項第
    2款所定之第二級毒品，不得非法販賣，竟意圖營利，基於
    販賣第二級毒品甲基安非他命之犯意，於附表所示之時間、
    地點，以附表所示之方式，分別販賣第二級毒品甲基安非他
    命予附表所載之人共計7次。嗣經警對於劉進發所使用之門
    號0000000000號行動電話實施通訊監察，於民國99年9月20
    日下午4時10分許，在宜蘭縣蘇澳鎮○○街26巷28號拘提劉
    進發到案，並當場扣得其所有供本件販賣毒品聯絡所用之行
    動電話1具（含門號0000000000號SIM卡1張）。
二、案經宜蘭縣政府警察局蘇澳分局報請台灣宜蘭地方法院檢察
    署檢察官偵查起訴。
    理  由
一、按被告以外之人於審判外之言詞或書面陳述，除法律有規定
    者外，不得作為證據。又被告以外之人於審判外之陳述，雖
    不符合同法第159條之1至第159條之4之規定，但經當事人於
    審判程序同意作為證據，法院審酌該言詞陳述或書面陳述作
    成之情況，認為適當者，亦得為證據，刑事訴訟法第159條
    第1項定有明文。本院以下所採用被告劉進發以外之人於審
    判外之言詞陳述，當事人於本院準備程序及審判期日中均表
    示同意做為審理資料，本院審酌上開證據資料製作時之情況
    ，尚無違法不當之瑕疵，亦認為以之作為證據應屬適當，依
    刑事訴訟法第159條之5規定，認前揭證據資料均有證據能力
    ，合先敘明。
二、訊據被告對於如附表所示之犯行於偵查及本院審理時均坦承
    不諱，且有如附表所示之證人於警詢及偵查中之證述可參，
    復有通訊監察書、通聯紀錄、被告與附表所示之人通訊監察
    譯文各1份在卷可參，又有被告所有供本件販賣毒品聯絡所
    用行動電話1具（含門號0000000000號SIM卡1張）扣案可證
    。被告販賣上開毒品，係從毒品量差中牟利等情，亦據被告
    供承不諱，顯見被告販賣毒品確有營利之意圖。被告自白核
    與事實相符，事證明確，被告犯行應均堪認定。
三、核被告所為，均係犯毒品危害防制條例第4條第2項之販賣第
    二級毒品罪。被告前開販賣第二級毒品犯行共7次，犯意各
    別，行為互異，應予分論併罰。被告於偵查及審判中就附表
    之犯行均已自白，應適用毒品危害防制條例第17條第2項之
    規定減輕其刑。爰審酌毒品危害防制條例第4條第2項之刑責
    甚重，被告之犯罪情節尚輕，因圖自行施用毒品而誤入歧途
    ，犯罪情狀顯可憫恕，其所犯毒品危害防制條例第4條第2項
    之罪，縱處以最低之有期徒刑7年，仍嫌過重，爰就附表之
    犯行，均依刑法第59條之規定酌減其刑，並依法遞減之。又
    審酌被告販賣毒品之時間非長，所販賣之對象不多，且交易
    之金額均非龐大，交易之數量甚微，且犯罪後均能坦承犯行
    ，頗有悔意等一切情狀，分別量處如主文所示之刑，並定其
    應執行刑。扣案之行動電話1具（含門號0000000000號SIM卡
    1張）為被告所有，販賣毒品之所得共計新臺幣10,000元，
    為被告供犯罪所用及因犯罪所得之財物，分別依毒品危害防
    制條例第19條第1項之規定宣告沒收。販賣毒品所得如全部
    或一部不能沒收，以其財產抵償之。至扣案之玻璃球管2支
    、提撥管1支、殘渣袋1只、小型分裝袋1包尚乏證據證明與
    被告販賣毒品之犯行有關，爰不予宣告沒收。
據上論斷，應依刑事訴訟法第299條第1項前段，毒品危害防制條
例第4條第2項、第17條第2項、第19條第1項，刑法第11條、第59
條、第51條第5款判決如主文。
本案經檢察官劉惟宗到庭執行職務
中    華    民    國   100    年    3     月    8     日
                  刑事第三庭  審判長法  官  黃永勝
                                    法  官  鄭貽馨
                                    法  官  謝佩玲
以上正本證明與原本無異。
如不服本判決應於收受本判決後10日內向本院提出上訴書狀，並
應敘述具體理由。若未敘述理由者，應於上訴期間屆滿後20日內
向本院補提理由書狀（均須按他造當事人之人數附繕本）。
                                    書記官  李玉雲
中    華    民    國   100    年    3     月    8     日
附表
  ┌─┬─┬──┬────┬────┬───────┬────┬─────────┐
  │編│交│交易│  交易  │交易地點│   交易方式   │所犯罪名│     所處之刑     │
  │  │易│    │  次數  │        │              │        │                  │
  │號│對│時間├────┤        │              │        │                  │
  │  │象│    │交易金額│        │              │        │                  │
  │  │  │    │(新臺幣)│        │              │        │                  │
  ├─┼─┼──┼────┼────┼───────┼────┼─────────┤
  │一│莊│民國│1次     │宜蘭縣蘇│莊志強以091792│販賣第二│處有期徒刑貳年，扣│
  │  │志│99年├────┤澳鎮蘇澳│6122號行動電話│級毒品  │案之行動電話壹具（│
  │  │強│9月8│3000元  │國小旁  │與被告持用之09│        │含門號0000000000號│
  │  │  │日下│        │        │00000000號行動│        │SIM卡壹張）沒收； │
  │  │  │午3 │        │        │電話聯絡，被告│        │販賣第二級毒品所得│
  │  │  │時25│        │        │在左列地點交付│        │新台幣參仟元沒收，│
  │  │  │分許│        │        │毒品安非他命予│        │如全部或一部不能沒│
  │  │  │    │        │        │莊志強。      │        │收，以其財產抵償之│
  │  │  │    │        │        │              │        │。                │
  ├─┼─┼──┼────┼────┼───────┼────┼─────────┤
  │二│胡│99年│1次     │宜蘭縣蘇│胡義禮以095509│販賣第二│處有期徒刑貳年，扣│
  │  │義│9月1├────┤澳鎮蘇澳│1784號行動電話│級毒品  │案之行動電話壹具（│
  │  │禮│日下│1000元  │國小    │與被告持用之09│        │含門號0000000000號│
  │  │  │午8 │        │        │00000000號行動│        │SIM卡壹張）沒收； │
  │  │  │時許│        │        │電話聯絡，被告│        │販賣第二級毒品所得│
  │  │  │    │        │        │在左列地點交付│        │新台幣壹仟元沒收，│
  │  │  │    │        │        │毒品安非他命予│        │如全部或一部不能沒│
  │  │  │    │        │        │胡義禮。      │        │收，以其財產抵償之│
  │  │  │    │        │        │              │        │。                │
  ├─┼─┼──┼────┼────┼───────┼────┼─────────┤
  │三│陳│99年│1次     │宜蘭縣蘇│陳俊麟以093025│販賣第二│處有期徒刑貳年，扣│
  │  │俊│8月3├────┤澳鎮力行│9672號行動電話│級毒品  │案之行動電話壹具（│
  │  │麟│1日 │2000元  │街26巷28│與被告持用之09│        │含門號0000000000號│
  │  │  │下午│        │號樓下  │00000000號行動│        │SIM卡壹張）沒收； │
  │  │  │9時3│        │        │電話聯絡，被告│        │販賣第二級毒品所得│
  │  │  │0分 │        │        │在左列地點交付│        │新台幣貳仟元沒收，│
  │  │  │許  │        │        │毒品安非他命予│        │如全部或一部不能沒│
  │  │  │    │        │        │陳俊麟。      │        │收，以其財產抵償之│
  │  │  │    │        │        │              │        │。                │
  ├─┼─┼──┼────┼────┼───────┼────┼─────────┤
  │四│俞│99年│1次     │宜蘭縣蘇│俞山嵎以093398│販賣第二│處有期徒刑貳年，扣│
  │  │山│9月1├────┤澳鎮北濱│9736號行動電話│級毒品  │案之行動電話壹具（│
  │  │嵎│9日 │1000元  │一村附近│與被告持用之09│        │含門號0000000000號│
  │  │  │中午│        │        │00000000號行動│        │SIM卡壹張）沒收； │
  │  │  │    │        │        │電話聯絡，被告│        │販賣第二級毒品所得│
  │  │  │    │        │        │在左列地點交付│        │新台幣壹仟元沒收，│
  │  │  │    │        │        │毒品安非他命予│        │如全部或一部不能沒│
  │  │  │    │        │        │俞山嵎。      │        │收，以其財產抵償之│
  │  │  │    │        │        │              │        │。                │
  ├─┼─┼──┼────┼────┼───────┼────┼─────────┤
  │五│林│99年│1次     │宜蘭縣蘇│林智欽以098168│販賣第二│處有期徒刑貳年，扣│
  │  │智│9月2├────┤澳鎮力行│0323號行動電話│級毒品  │案之行動電話壹具（│
  │  │欽│日凌│1000元  │街26巷28│與被告持用之09│        │含門號0000000000號│
  │  │  │晨  │        │號附近  │00000000號行動│        │SIM卡壹張）沒收； │
  │  │  │    │        │        │電話聯絡，被告│        │販賣第二級毒品所得│
  │  │  │    │        │        │在左列地點交付│        │新台幣壹仟元沒收，│
  │  │  │    │        │        │毒品安非他命予│        │如全部或一部不能沒│
  │  │  │    │        │        │林智欽。      │        │收，以其財產抵償之│
  │  │  │    │        │        │              │        │。                │
  │  │  ├──┼────┼────┼───────┼────┼─────────┤
  │  │  │99年│1次     │宜蘭縣蘇│林智欽以098168│販賣第二│處有期徒刑貳年，扣│
  │  │  │9月1├────┤澳鎮力行│0323號行動電話│級毒品  │案之行動電話壹具（│
  │  │  │5日 │1000元  │街26巷28│與被告持用之09│        │含門號0000000000號│
  │  │  │下午│        │號附近  │00000000號行動│        │SIM卡壹張）沒收； │
  │  │  │6、7│        │        │電話聯絡，被告│        │販賣第二級毒品所得│
  │  │  │時許│        │        │在左列地點交付│        │新台幣壹仟元沒收，│
  │  │  │    │        │        │毒品安非他命予│        │如全部或一部不能沒│
  │  │  │    │        │        │林智欽。      │        │收，以其財產抵償之│
  │  │  │    │        │        │              │        │。                │
  │  │  ├──┼────┼────┼───────┼────┼─────────┤
  │  │  │99年│1次     │宜蘭縣蘇│林智欽以098168│販賣第二│處有期徒刑貳年，扣│
  │  │  │9月1├────┤澳鎮力行│0323號行動電話│級毒品  │案之行動電話壹具（│
  │  │  │8日 │1000元  │街26巷28│與被告持用之09│        │含門號0000000000號│
  │  │  │凌晨│        │號附近  │00000000號行動│        │SIM卡壹張）沒收； │
  │  │  │2時 │        │        │電話聯絡，被告│        │販賣第二級毒品所得│
  │  │  │許  │        │        │在左列地點交付│        │新台幣壹仟元沒收，│
  │  │  │    │        │        │毒品安非他命予│        │如全部或一部不能沒│
  │  │  │    │        │        │林智欽。      │        │收，以其財產抵償之│
  │  │  │    │        │        │              │        │。                │
  └─┴─┴──┴────┴────┴───────┴────┴─────────┘
附錄本案論罪科刑法條全文：
毒品危害防制條例第4條第2項
製造、運輸、販賣第二級毒品者，處無期徒刑或7年以上有期徒
刑，得併科新臺幣1千萬元以下罰金。